【裁判字號】    88,訴,115
【裁判日期】    890531
【裁判案由】    違反毒品危害防制條例
【裁判全文】
臺灣花蓮地方法院刑事判決                          八十八年度訴字第一一五號
    公  訴  人  臺灣花蓮地方法院檢察署檢察官
    被      告  甲○○
右被告因違反毒品危害防制條例案件，經檢察官提起公訴（八十七度偵字第一九四二
號），本院判決如左：
    主  文
甲○○無罪。
    理  由
一、公訴意旨略以：甲○○於民國八十七年五月一日及八十七年五月十日，基於概括
    犯意，在花蓮地區，各以新台幣（下同）一千元代價，向綽號「阿義」之男子調
    取毒品安非他命，連續轉讓予乙○○施用，因認被告甲○○涉犯毒品危害防制條
    例第八條第二項之轉讓第二級毒品罪嫌等情（按毒品危害防制條係八十七年五月
    二十日公布施行，是依刑法第二條從新從輕原則，本件被告所涉犯者應係藥事法
    第八十三條第一項之轉讓禁藥罪嫌，檢察官此部分之記載，容有錯誤）。
二、按犯罪事實應依證據認定之，無證據不得推定其犯罪事實，刑事訴訟法第一百五
    十四條定有明文。本件公訴人認被告甲○○有轉讓安非他命之行為，無非係認被
    告於警訊中自白犯罪，並扣得玻璃管四支、膠質吸管一支證物為論據。訊據被告
    堅決否認有轉讓安非他命予乙○○犯行，辯稱：伊是與乙○○一起去買安非他命
    ，不是轉讓等語。經查：
（一）按轉讓安非他命，須有讓與安非他命之合意及交付。而轉讓安非他命與受託代
      買之區別，在於前者有所有權之移轉，後者僅代為購買而已，該安非他命之所
      有權自始歸屬於委託人，其間並無所有權之移轉，二者概念不盡相同。
（二）被告於警訊中係稱：乙○○是我朋友，當時（指本件八十七年五月二十二日警
      方執行搜索當日）我們一同要去向綽號「阿義」之男子購買安非他命吸食，．
      ．，我曾於八十七年五月一日及同年五月十日各拿價值新台幣（下同）一千元
      之安非他命給乙○○，．．，是乙○○先聯絡我，問我有沒有安非他命，我回
      答要聯絡人，待聯絡上賣方．再告訴乙○○，先向乙○○拿錢一千元，購得安
      非他命後，再將價值一千元安非他命交給乙○○，．．，沒有賺利潤，乙○○
      給我多少錢，我就給他多少價值的貨等語（見八十七年五月二十三日警訊筆錄
      ），即被告於警訊中所表示者乃其代乙○○購買安非他命之情，並非就轉讓安
      非他命行為自白犯罪。而就被告代為購買安非他命行為觀之，主觀上實難認被
      告有轉讓所有權之意思。至扣案之玻璃管四支、膠質吸管一支等證物，僅能證
      明是否施用安非他命乙節，並不足以證明轉讓安非他命之事實。且被告代乙○
      ○購買安非他命之行為，縱可認係被告給予乙○○吸用安非他命實質上之幫助
      ，而應成立幫助吸用安非他命之罪，惟此部分行為，除被告於警訊中之自白外
      ，查無任何其他證據可供佐證。
（三）證人乙○○於警訊中即稱：從來沒有向甲○○購買過安非他命等語（見八十七
      年五月二十三日警訊筆錄），其於本院調查時所稱：是我和甲○○二人一起去
      買安非他命，買過一、二次，我買我的，他買他的，甲○○並沒有送安非他命
      給我吸，．，我每次要買安非他命就和甲○○一起去．錢我直接交給賣主，安
      非他命是賣主交給我等語（見本院八十八年九月二十日訊問筆錄），核與被告
      於本院訊問時供述：我是向與乙○○合資去買，一人出一千五百元等語（見本
      院八十九年三月十一日訊問筆錄）及我和乙○○一起去買，不是轉讓，各付各
      的等語（見本院八十九年五月十七日審理筆錄），情節大致相符。足見被告在
      客觀上並無交付安非他命予乙○○之行為。
（四）綜上所述，本件不能證明被告犯有轉讓安非他命之罪，自應為無罪判決之諭知
      。
據上論斷，依刑事訴訟法第三百零一條第一項前段，判決如主文。
本案經檢察官李子春到庭執行職務。
中      華      民      國  八  十  九  年      五    月      三十一    日
                                臺灣花蓮地方法院刑事庭
                                    法  官
右正本證明與原本無異。
如對本判決不服，應於送達後十日內，向本院提出上訴狀。（應抄附繕本）
                                    法院書記官
中      華      民      國  八  十   九  年            月              日


司法院資訊處製作；財團法人民間司法改革基金會備份。
